【裁判字號】    99,易,1336
【裁判日期】    990621
【裁判案由】    毒品危害防制條例
【裁判全文】
臺灣板橋地方法院刑事判決              99年度易字第1336號
公  訴  人  臺灣板橋地方法院檢察署檢察官
被      告  甲○○
上列被告因違反毒品危害防制條例案件，經檢察官提起公訴（99
年度毒偵字第2360號），本院依簡式審判程序判決如下：
    主  文
甲○○施用第二級毒品，累犯，處有期徒刑柒月。
    事  實
一、甲○○前於民國88年間，因施用第二級毒品案件，經本院以
    88年度毒聲字第2223號裁定送觀察、勒戒後，因認無繼續施
    用毒品之傾向，經臺灣板橋地方法院檢察署檢察官以88年度
    偵字第8784號為不起訴處分確定；復於89年間，因施用第二
    級毒品案件，經本院以89年度毒聲字第636 號裁定送觀察、
    勒戒後，因認有繼續施用之傾向，再經本院裁定令入戒治處
    所施以強制戒治，於90年2 月22日強制戒治執行完畢出監，
    刑案部分另經檢察官提起公訴，經本院以89年度易字第1097
    號判處有期徒刑5 月確定，於90年3 月23日易科罰金執行完
    畢；又於92年間，因施用第二級毒品案件，經臺灣臺北地方
    法院以93年度易字第552 號判處有期徒刑6 月確定，於93年
    9 月2 日易科罰金執行完畢（以上犯罪於本案均不構成累犯
    ）；再於94年間，因施用第二級毒品案件，經本院以94年度
    易字第393 號判處有期徒刑6 月確定，於95年3 月16日因徒
    刑易科罰金執行完畢出監；又於95年間，因施用第二級毒品
    案件，經本院以95年度易字第735 號判處有期徒刑7 月確定
    ，嗣因符合中華民國九十六年罪犯減刑條例規定，經本院以
    96年度聲減字第838 號裁定減為有期徒刑3 月15日確定，於
    96年7 月16日縮刑期滿執行完畢（以上犯罪於本案均構成累
    犯）。詎甲○○猶不知悔改，復基於施用第二級毒品甲基安
    非他命之犯意，於99年3 月4 日某時許，在臺北縣中和市友
    人住處內（詳細地址不詳），以將甲基安非他命置於玻璃球
    內以火燒烤產生煙霧之方式，施用甲基安非他命1 次。嗣於
    99年3 月6 日21時40分許，甲○○駕駛由張穎賢所租用之車
    牌號碼662-MT號營業小客車，搭載張穎賢行經臺北縣中和市
    ○○路611 巷口前，因行跡可疑，經警攔停盤查，並分別在
    該營業小客車副駕駛座腳踏板上及前置物箱內查獲張穎賢（
    施用毒品部分，經臺灣板橋地方法院檢察署檢察官以99年度
    毒偵字第2359號提起公訴）所持有之吸食工具（塑膠吸管）
    1 支及玻璃球1 個（內含甲基安非他命，淨重0.10公克）。
二、案經臺北縣政府警察局中和第二分局移送臺灣板橋地方法院
    檢察署檢察官偵查起訴。
    理  由
一、本院於準備程序進行中，被告甲○○就被訴事實為有罪之陳
    述，經告知被告簡式審判程序之旨，並聽取公訴人及被告之
    意見後，裁定進行簡式審判程序。
二、前揭事實，業據被告在本院審理時坦承不諱，且其經警查獲
    後所採集之尿液，經送請檢驗之結果，確呈甲基安非他命陽
    性反應，有臺灣檢驗科技股份有限公司99年3 月23日出具之
    濫用藥物檢驗報告1 份、臺北縣政府警察局中和第二分局偵
    辦毒品案尿液編號及姓名對照表1 紙附卷可稽，足認被告自
    白施用第二級毒品甲基安非他命應與事實相符。再觀之事實
    欄所載被告前案紀錄，被告於初次經觀察、勒戒執行完畢釋
    放後5 年內，又因施用毒品犯行經戒毒處遇及論罪科刑，有
    臺灣高等法院被告前案紀錄表1 份附卷可憑，其再犯本案，
    已不屬毒品危害防制條例第20條規定之「初犯」或「5 年後
    再犯」，自應依同條例第10條處罰（最高法院97年度第5 次
    刑事庭會議決議；最高法院98年度臺非字第12號判決參照）
    。本案事證明確，被告犯行洵堪認定，應予依法論科。
三、按甲基安非他命係屬毒品危害防制條例第2 條第2 項第2 款
    所規定之第二級毒品，被告持有甲基安非他命之低度行為，
    應為施用甲基安非他命之高度行為所吸收，不另論罪。核被
    告所為，係犯毒品危害防制條例第10條第2 項之施用第二級
    毒品罪。末查，被告前曾受有如事實欄第一項所載之犯罪科
    刑及執行情形，有臺灣高等法院被告前案紀錄表1 份在卷可
    憑，其於受有期徒刑之執行完畢後，5 年以內故意再犯本件
    有期徒刑以上之罪，為累犯，應依刑法第47條第1 項之規定
    加重其刑。爰審酌被告前已因施用毒品案件經送觀察勒戒、
    強制戒治及多次判處罪刑，仍不能戒除毒癮，再次漠視法令
    禁制而犯本罪，顯見其戒除毒癮之意志薄弱，兼酌其施用毒
    品行為本質上係屬自我戕害行為，反社會性之程度應較低，
    暨其生活狀況、犯後態度等一切情狀，量處如主文所示之刑
    。
據上論斷，應依刑事訴訟法第273 條之1 第1 項、第299 條第1
項前段，毒品危害防制條例第10條第2 項，刑法第11條前段、第
47條第1 項，判決如主文。
本案經檢察官李超偉到庭執行職務。
中    華    民    國    99    年     6     月    21   日
                    刑事第二庭  法  官  陳正偉
上列正本證明與原本無異。
如不服本判決，應於送達後10日內敘明上訴理由，向本院提出上
訴狀，上訴於本院第二審合議庭 (應附繕本) 。其未敘述上訴理
由者，應於上訴期間屆滿後20日內向本院補提理由書「切勿逕送
上級法院」。
                                書記官  江文彬
中    華    民    國    99    年     6     月    21   日
附錄本案論罪科刑法條全文：
毒品危害防制條例第十條
施用第一級毒品者，處六月以上五年以下有期徒刑。
施用第二級毒品者，處三年以下有期徒刑。

司法院資訊處製作；財團法人民間司法改革基金會備份。
